【裁判字號】    94,訴,744
【裁判日期】    950111
【裁判案由】    毒品危害防制條例
【裁判全文】
臺灣士林地方法院刑事判決               94年度訴字第744號
公  訴  人  臺灣士林地方法院檢察署檢察官
被      告  甲○○
上列被告因違反毒品危害防制條例案件，經檢察官提起公訴（94
年度毒偵字第1876號），被告經訊問後，為有罪之陳述，本院合
議庭裁定改由受命法官獨任依簡式審判程序審理，並判決如下：
    主  文
甲○○連續施用第一級毒品，累犯，處有期徒刑玖月；又連續施
用第二級毒品，累犯，處有期徒刑陸月。應執行有期徒刑壹年貳
月。
    事  實
一、甲○○前於民國82年間，因違反麻醉藥品管理條例案件，經
    最高法院以83年台上字第6786號分別判處有期徒刑10月、5
    年2 月，應執行有期徒刑5 年8 月確定。復於84年間，再因
    違反麻醉藥品管理條例案件，經本院以84年度易緝字第76號
    判處有期徒刑11月確定，上揭2 案於84年5 月30日入監執行
    ，並於87年7 月28日縮短刑期假釋出監，復因施用毒品案件
    ，先後2 次經本院裁定送觀察、勒戒後，均認無繼續施用毒
    品之傾向，經臺灣士林地方法院檢察署檢察官分別於88年11
    月30日、90年3 月30日以88年度毒偵緝字第73號、89年度毒
    偵字第1850號不起訴處分確定，前揭違反麻醉藥品管理條例
    等案並經撤銷假釋，執行殘刑有期徒刑3 年1 月19日，於92
    年10月3 日縮短刑期執行完畢出監。詎其仍不知悔改，竟於
    前開觀察、勒戒執行完畢釋放後5 年內，復基於施用第一級
    毒品海洛因之概括犯意，於94年7 月間某日及同年8 月1 日
    ，在陳建明位於臺北市○○區○○路住處內及陳建明之車上
    ，以將海洛因捲入香煙中施用之方式，連續施用第一級毒品
    海洛因2 次；另基於施用第二級毒品安非他命之概括犯意，
    自94年6 月30日起至94年7 月31日下午2 時許止，以將安非
    他命放置於吸食器中燒烤吸食煙霧之方式，於其位於臺北市
    北投區○○街378 號2 樓住處內連續施用第二級毒品安非他
    命多次，嗣於94年8 月1 日晚上6 時40分許，為警於其外甥
    陳文宗位於臺北市北投區○○○路○ 段354 巷2 弄6 號1樓
    住處內查獲，經採集尿液送驗，始悉上情。
二、案經臺北縣政府警察局金山分局報請臺灣士林地方法院檢察
    署檢察官偵查起訴。
    理  由
一、上揭事實，業據被告甲○○於本院準備程序及審理時坦白承
    認（見本院卷第40頁），且被告為警查獲後所採集之尿液，
    經送請臺灣檢驗科技股份有限公司以「酵素免疫分析法」初
    步檢驗、「氣相層析質譜儀法」確認檢驗之檢驗結果，均呈
    嗎啡、安非他命類陽性反應，此有濫用藥物尿液檢驗檢體監
    管紀錄表及上開公司出具之濫用藥物尿液檢驗報告書各1 紙
    附卷可稽（見偵查卷第51頁、第52頁），是被告前開自白，
    核與事實相符，應可採信。而被告因施用毒品案件，先後2
    次經本院裁定送觀察、勒戒後，均認無繼續施用毒品之傾向
    ，經臺灣士林地方法院檢察署檢察官分別於88年11月30日、
    90年3 月30日以88年度毒偵緝字第73號、89年度毒偵字第
    1850號不起訴處分確定，有臺灣高等法院被告前案紀錄表及
    上開不起訴處份書各1 紙在卷可查，本件事證明確，被告於
    觀察、勒戒執行完畢釋放後5 年內再犯本件施用毒品之犯行
    ，堪以認定。
二、按海洛因及安非他命分別為毒品危害防制條例第2 條第2項
    第1 、2 款所規定之第一級及第二級毒品，核被告所為係犯
    毒品危害防制條例第10條第1 項之施用第一級毒品罪及同條
    第2 項之施用第二級毒品罪。其施用前後分別持有第一級、
    第二級毒品之低度行為，分別為施用之高度行為所吸收，均
    不另論罪。又被告施用第一級毒品2 次及施用第二級毒品多
    次，各時間緊接，各犯罪手法相同，並各觸犯構成要件相同
    之罪，顯係各基於概括犯意分別為之，均屬連續犯，應各依
    刑法第56條規定，以一罪論，並均加重其刑。又被告所犯連
    續施用第一級毒品罪與連續施用第二級毒品罪，其犯意各別
    ，行為互殊，應予分論併罰。另起訴書就第一級毒品部分雖
    僅記載被告曾施用海洛因1 次，然被告另曾於94年7 月間某
    日施用海洛因之犯罪事實，與前述已起訴且經本院論罪科刑
    之犯罪事實間具有連續犯之裁判上一罪關係，並經實行公訴
    之檢察官當庭擴充該部分犯罪事實，自為起訴效力所及，而
    應由本院併予審理，附此敘明。而被告有如事實欄所載之犯
    罪科刑及執行情形，有臺灣高等法院被告前案紀錄表在卷可
    按，其於受有期徒刑之執行完畢後，5 年內再犯本件有期徒
    刑以上之罪，為累犯，應依法加重其刑，並遞加重之。爰審
    酌被告前已因施用毒品令入勒戒處所觀察、勒戒，猶不能斷
    絕毒癮而再施用，顯見其自制力薄弱，惟其施用毒品僅屬自
    殘行為，對於他人之法益尚無直接之侵害，又於本院審理中
    坦承犯行，頗有悔意，態度尚屬良好等一切情狀，分別量處
    如主文所示之刑，並定其應執行之刑，以資懲儆。
據上論斷，應依刑事訴訟法第273 條之1 第1 項、第299 條第1
項前段，毒品危害防制條例第10條第1 項、第2 項，刑法第11條
前段、第56條、第51條第5 款、第47條，判決如主文。
本案經檢察官陳銘鋒到庭執行職務。
中    華    民    國    95    年    1     月    11    日
                  刑事第二庭法  官  馬傲霜
如不服本判決，應於判決送達後10日內，向本院提出上訴狀。
                            書記官  陳玉瓊
中    華    民    國    95    年    1     月    13    日
附錄本案論罪科刑法條全文：
毒品危害防制條例第10條
施用第一級毒品者，處6月以上5年以下有期徒刑。
施用第二級毒品者，處3年以下有期徒刑。


司法院資訊處製作；財團法人民間司法改革基金會備份。
